臺灣高等法院臺中分院刑事判決　　　　　　　　　九十二年度上易字第二二七四號
　　上　訴　人　臺灣臺中地方法院檢察署檢察官
　　被　　　告　丁○○
右上訴人因竊盜案件，不服臺灣臺中地方法院九十二年度易字第二二九五號中華民國
九十二年九月二十三日第一審判決（起訴案號：臺灣臺中地方法院檢察署九十二年度
偵字第一二九二四號），提起上訴，本院判決如左：
    主      文
原判決撤銷。
丁○○共同連續竊盜，累犯，處有期徒刑柒月。
    事      實
一、丁○○於民國八十八年間，曾因竊盜罪，經臺灣南投地方法院判處有期徒刑四月
    ，緩刑三年確定，緩刑期間又犯竊盜罪及施用第二級毒品罪，分別經臺灣桃園地
    方法院及台灣台中地方法院，判處有期徒刑一年、七月，定應執行刑為一年五月
    確定，前揭緩刑宣告因而撤銷，三罪接續執行至九十年七月三十日假釋出獄，指
    揮書執畢日期為九十一年一月十三日。猶不知悔改，復基於意圖為自己不法之所
    有之概括犯意，連續（一）於九十二年一月二十九日上午六時三十分許，在臺中
    縣霧峰鄉○○路旁，見有停放該處之未懸掛車牌之藍色自用小貨車一部（為丙○
    ○所有，引擎號碼為三Ｇ八二─Ｄ○一八一一號，先於九十二年一月十日七時許
    ，在台中縣大里市○○里○○路○段六十五巷五十二號前失竊），便利用自備之
    鑰匙一支及電瓶一個接電發動該車，並換裝備用輪胎使該車能走動後，將該車竊
    離現場，得手後，將該車之引擎號碼磨損，懸掛自己所有之ＮＵ－二二四九號車
    牌使用；（二）與綽號「阿弟」姓名年籍均不詳之成年男子基於犯意聯絡，於九
    十二年二月五日中午十二時許，駕駛前揭竊取之自用小貨車，搭載「阿弟」前往
    臺中縣烏日鄉○○路五之一號工寮，共同竊取甲○○所有之鐵筒一只，得手後，
    將該鐵筒以新台幣二千零三十元出售予陞錩金屬企業有限公司。嗣於同日十七時
    ，與「阿弟」復至上址欲再行竊時，為警發現可疑而查獲，「阿弟」則趁隙逃逸
    。
二、案經臺中縣警察局烏日分局報請臺灣臺中地方法院檢察署檢察官偵查起訴。
    理      由
一、右揭事實業據被告丁○○於警詢、檢察官偵訊中，及原審暨本院審理時均坦承不
    諱，核與被害人甲○○、丙○○於警詢中指述之情節相符（台灣台中地方法院檢
    察署九十二年度偵字第三五○三號偵查卷第十一、第十二頁，原審第五十頁至五
    十三頁），並有贓物領據、現場圖、陞錩電子地磅一二○噸傳票、車輛竊盜、車
    牌失竊資料個別查詢報表─查詢車輛認可資料各一紙，及該鐵筒之照片三張附卷
    可資佐證。本件事證明確，被告犯行應堪認定，自應依法論科。
二、核被告所為，係犯刑法第三百二十條第一項之竊盜罪。被告就第二件竊盜行為，
    即竊取甲○○所有鐵筒部分，與「阿弟」間有犯意聯絡及行為分擔，均為共同正
    犯；被告先後二次竊盜行為，時間緊接，所犯罪名相同，顯係出於概括之犯意為
    之，為連續犯，應依刑法第五十六條之規定，論以一罪，並依法加重其刑。又被
    告於八十八年間，曾因竊盜罪，經臺灣南投地方法院判處有期徒刑四月，緩刑三
    年確定，緩刑期間又犯竊盜罪及施用第二級毒品罪，分別經臺灣桃園地方法院及
    台灣台中地方法院，判處有期徒刑一年、七月，定應執行刑為一年五月確定，前
    揭緩刑宣告因而撤銷，三罪接續執行至九十年七月三十日假釋出獄，指揮書執畢
    日期為九十一年一月十三日，此有臺灣高等法院被告全國前案紀錄表在卷可按，
    其受有期徒刑之執行完畢後，五年以內再犯本件有期徒刑以上之罪，為累犯，應
    依刑法第四十七條規定，遞加重其刑。
三、原審對被告予以依法論科，固非無見，惟查，原審就被告竊取丙○○所有自用小
    貨車部分，認該自小貨車甚有可能係遭原車主報廢並繳還車牌後棄置路旁，而屬
    無主物，今該車因引擎號碼已遭被告磨損，無法查出車主，故無法證明該車原屬
    何人所有及被告行為時該車之監督管理狀態，且依客觀情形，該車復與一般報廢
    車甚似，是否尚屬「他人」之動產，實有疑問，因認此部份對被告尚不能遽以竊
    盜罪相繩，惟因公訴人認此部分與竊取甲○○所有之鐵筒部分有連續犯之關係，
    屬裁判上一罪，乃不另為無罪之諭知。然本件被告所竊取之自用小客車，業於九
    十二年二月六日經電解出引擎號碼為三Ｇ八二─Ｄ○一八一一號，牌照號碼為Ｎ
    Ｑ─一五三一號，車主為丙○○，並經車主指認該車係其所有，於九十二年一月
    十日七時許，在台中縣大里市○○里○○路○段六十五巷五十二號前失竊（見原
    審筆錄四十九頁至五十三頁），並有車輛竊盜、車牌失竊資料個別查詢報表─查
    詢車輛認可資料一份在卷足稽。原審以該部分對被告尚不能遽以竊盜罪論擬，予
    以敘明不另為無罪之諭知，尚有未洽，上訴意旨指摘原判決不當，非無理由，本
    院自應將原判決撤銷改判。爰審酌被告有竊盜等前科，素行不良，惟犯後坦認所
    為、所竊之物已發還被害人，所生危害非鉅等一切情狀，量處如主文第二項所示
    之刑。被告用以竊車之上開鑰匙一支及電瓶一個，雖為被告所有供犯罪所用之物
    ，惟未扣案，為免將來執行困難，爰不宣告沒收，附此敘明。
據上論結，應依刑事訴訟法第三百六十九條第一項前段、第三百六十四條、第二百九
十九條第一項前段、刑法第二十八條、第五十六條、第三百二十條第一項、第四十七
條，罰金罰鍰提高標準條例第一條前段，判決如主文。
本案經檢察官乙○○到庭執行職務。
中      華      民      國　    九十三     年     二      月    十九　　日
                                臺灣高等法院臺中分院刑事第十庭
                                      審判長法  官  林  照  明
                                            法  官  王  　　銘
                                            法　官  林  清  鈞
右正本證明與原本無異。
不得上訴。
                                            書記官  許　哲　禎
中      華      民      國　    九十三     年     二      月   二十三 　日
中華民國刑法第三百二十條：
 (普通竊盜罪、竊佔罪)
意圖為自己或第三人不法之所有，而竊取他人之動產者，為竊盜罪，處五年以下有期
徒刑、拘役或五百元以下罰金。
意圖為自己或第三人不法之利益，而竊佔他人之不動產者，依前項之規定處斷。
前二項之未遂犯罰之。
                          　　　　　　　　　　　　　　　　　　　　　　　Ｒ
